【裁判字號】    90,再抗,78
【裁判日期】    901005
【裁判案由】    侵權行為損害賠償
【裁判全文】
臺灣高等法院民事裁定  九十年度再抗字第七八號
    聲  請  人    菲力工業股份有限公司
    法定代理人    張文慈
    聲  請  人    L.H.Sh.
右聲請人因與格傑事務所等間侵權行為損害賠償事件，對於中華民國八十八年十一月
十六日臺灣基隆地方法院八十八年度訴字第二七二號及八十九年二月二十一日本院八
十八年度抗字第四五一九號裁定，聲請再審，本院裁定如左：
      主    文
再審之聲請駁回。
再審訴訟費用由再審聲請人負擔。
      理    由
一、按再審之訴，應於三十日之不變期間內提起，前項期間，自判決確定時起算。但
    再審之理由知悉在後者，自知悉時起算。判決於上訴期間屆滿時確定。不得上訴
    之判決，於宣示時確定；不宣示者，於送達時確定。民事訴訟法第五百條第一項
    、第二項，第三百九十八條第一項本文、第二項定有明文。又裁定已經確定，而
    有民事訴訟法第四百九十六條第一項或第四百九十七條規定之情形者，依民事訴
    訟法第五百零七條得準用前揭規定。
二、查本院八十八年度抗字第四五一九號裁定已於民國（下同）八十九年七月十七日
    送達於聲請人菲力工業股份有限公司，有送達證書附於該卷可稽，又上開裁定為
    不得抗告，即自送達日起應屬確定。然聲請人菲力工業股份有限公司遲於九十年
    七月十七日始聲請本件再審，顯已逾聲請再審期間，復未舉證知悉再審事由在後
    之時間，則聲請人菲力工業股份有限公司之聲請顯非合法，應予駁回。
三、至於聲請人L.H.Shieh 部分，查本院八十八年度抗字第四五一九號裁定並未經宣
    示，復不得抗告，故應於送達聲請人後始得確定，惟聲請人L.H.Shieh 於民國九
    十年七月十七日聲請本件再審時，該裁定仍未送達於聲請人L.H.Shieh ，尚未確
    定，此為聲請人L.H.Shieh 於所提再審聲請狀中所自陳，有再審聲請狀附卷可憑
    。本院依職權調閱本院八十八年度抗字第四五一九號卷，經審閱結果，卷內亦無
    已送達於聲請人L.H.Shieh 之送達證書，則其主張並未收受本院八十八年度抗字
    第四五一九號裁定等語，堪信為真實。另聲請人L.H.Shieh 雖以送達代收人之地
    位收受聲請人菲力工業股份有限公司之裁定，然其收受之效力不及於聲請人L.H.
    Shieh ，本院八十八年度抗字第四五一九號裁定既未確定，聲請人L.H.Shieh 對
    之聲請再審，即有未合，依前揭規定意旨所示，本件再審聲請為不合法，應予駁
    回。
四、綜上所述，聲請人菲力工業股份有限公司及L.H.Shieh 聲請再審，均與法不合，
    本件再審之聲請即不應准許，爰裁定如主文。
中      華      民      國    九十      年      十      月      五      日
                              民事第一庭
                                  審判長法  官  洪  仁  嘉
                                        法  官  顧  錦  才
                                        法  官  湯  美  玉
右正本係照原本作成。
不得再抗告。
中      華      民      國    九十      年      十      月      八      日
                                        書記官  王  敬  端


司法院資訊處製作；財團法人民間司法改革基金會備份。
